# 新收入准则下软件使用权和维护收入账务处理

提问人：djdwwwwwww 时间：2020-08-14 16:12:53
甲乙双方签订系统软件授权和维护合同
约定：提供系统软件 5 年软件使用授权并升级更新至最新版本、提供软件维护服务，软件授权及维护费一次性支付。请教陈版主：
1 、因合同中未区分软件授权和维护对应的金额，是否可以认为软件授权和维护整体为一个单项履约义务，在软件安装交付后一次性确认收入。
2 、如果合同中对软件授权和维护进行区分，这时应是两个履约义务，软件授权和维护，前者按时点确认收入，后者按时段分五年确认。

回答人：chenyiwei
软件授权属于授予知识产权许可。由于约定需提供升级至最新版本的更新服务，且这类服务与维护服务的界限难以明确区分，故可以将包含更新和维护在内的授权服务视作一个整体的履约义务。对照新收入准则第三十六条规定，属于在一段时间内履约。即使对授权费单独标价，也不应在授权时点上一次性确认这部分授权费收入。